臺灣桃園地方法院刑事判決　　　　　　　94年度訴字第1571號
公　訴　人　台灣桃園地方法院檢察署檢察官
被　　　告　甲○○
上列被告因毒品危害防制條例案件，經檢察官提起公訴（94年度
毒偵字第800號），本院裁定改簡式審判程序，判決如下：
    主  文
甲○○施用第一級毒品，處有期徒刑柒月；扣案之第一級毒品海
洛因參包（淨重零點陸伍公克，空包裝重零點伍柒公克）沒收銷
燬之。又連續施用第二級毒品，處有期徒刑肆月；扣案之第二級
毒品安非他命貳包 (毛重壹點貳柒陸公克，含貳只塑膠袋）沒收
銷毀之。應執行有期徒刑拾月；扣案之第一級毒品海洛因參包（
淨重零點陸伍公克，空包裝重零點伍柒公克）及安非他命貳包(
毛重壹點貳柒陸公克，含貳只塑膠袋）均沒收銷燬之。
    事  實
一、甲○○前曾因違反麻醉藥品管制條例案件，經台灣士林地方
    法院以八七年度簡上字第二五號判決免刑確定；又因毒品危
    害防制條例案件，經台灣士林地方法院以八八年度湖簡字第
    九五六號判決判處有期徒刑三月確定，後經免除刑之執行（
    均不構成累犯）；於八十八年間復又因施用毒品案件，觀察
    、勒戒後，認有繼續施用毒品之傾向，經執行強制戒治並停
    止戒治交付保護管束後，於民國八十九年九月三十日期滿執
    行完畢。詎仍不知悔改，基於施用第二級毒品安非他命之概
    括犯意，自九十四年一月十日起迄同年月十二日十七時止，
    在桃園縣中壢市○○○街友人住處，連續施用安非他命毒品
    二次；又基於施用第一級毒品海洛因之犯意，於九十四年一
    月十二日經警採集尿液檢體時點回溯二十六小時內某時，在
    上開處所中，施用第一級毒品海洛因一次，嗣為警於九十四
    年一月十二日十七時三十分許，在桃園縣中壢市○○○街、
    環中東路口查獲，並扣得海洛因三包（淨重０‧六五公克）
    、安非他命二包（毛重一‧二七六公克）。
二、案經桃園縣政府警察局中壢分局報請台灣桃園地方法院檢察
    署檢察官偵查起訴。
    理  由
一、本件被告甲○○所犯係死刑、無期徒刑、最輕本刑為三年以
    上有期徒刑以外之罪，其於準備程序中就被訴事實為有罪之
    陳述，經法官告知簡式審判程序之旨，並聽取公訴人、被告
    之意見後，依刑事訴訟法第二百七十三條之一第一項規定，
    經本院合議庭裁定，由受命法官獨任進行簡式審判程序，並
    為審理判決，合先敘明。又本件檢察官起訴之犯罪事實包括
    被告自九十四年一月十日起迄同年月十二日十七時止，連續
    在桃園縣中壢市○○○街友人住處，施用海洛因毒品三次，
    惟公訴檢察官於本院九十四年十月三日審判期日，當庭將上
    述連續三次施用第一級毒品海洛因之事實，減縮為施用第一
    級毒品海洛因一次，本院自無需就上開減縮之事實為判決，
    附此敘明。
二、上開犯罪事實，業經被告於本院審理中坦承不諱，被告為警
    所採尿液送請檢驗，經以酵素免疫分析法為初步篩驗、再以
    氣相層析質譜儀分析法（ＧＣ／ＭＳ法）確認分析檢驗結果
    ，均呈安非他命、甲基安非他命及嗎啡之陽性反應，有桃園
    縣政府警察局中壢分局被採尿人姓名編號對照表及台灣尖端
    先進生技醫藥股份有限公司九十四年五月十九日濫用藥物檢
    驗報告各一紙在卷可稽，又扣案之白色粉末，經分送法務部
    調查局及行政院衛生署管制藥品管理局鑑定結果，含第一級
    毒品海洛因成分（淨重零點六五公克，空包裝重零點五七公
    克）及第二級毒品甲基安非他命成分 (毛重一點二七六公克
    ，含二只塑膠袋），分有法務部調查局鑑定通知書及行政院
    衛生署管制藥品管理局檢驗成績書各一份在卷可稽，足見被
    告之自白核與事實相符，應可採為論罪科刑之依據。又被告
    前因施用毒品案件，經本院裁定送觀察、勒戒後，認有繼續
    施用毒品之傾向，經執行強制戒治並停止戒治交付保護管束
    後，於八十九年九月三十日期滿執行完畢，有台灣桃園地方
    法院檢察署刑案資料查註紀錄表、全國施用毒品案件記錄表
    、受觀察勒戒人毒品及前科紀錄簡列表、台灣高等法院被告
    全國前案紀錄表各一件在卷為憑，其五年內再犯本件施用第
    一級、第二級毒品之罪，事實已臻明確。綜上所述，足徵被
    告係於五年內再犯毒品危害防制條例第十條之罪，應予依法
    論科。
三、按海洛因、安非他命分別為毒品危害防制條例第二條第二項
    第一、二款所管制之第一、二級毒品，均屬違禁物。核被告
    所為，係犯毒品危害防制條例第十條第一項、第二項之施用
    第一級、第二級毒品罪。被告施用上揭第一、二級毒品前後
    持有第一、二級毒品之低度行為，為其施用毒品之高度行為
    所吸收，不另論罪。再其先後多次施用第二級毒品安非他命
    之行為，犯意相同，時間緊接，所犯為犯罪構成要件相同之
    罪名，顯係基於概括犯意反覆為之，依刑法第五十六條規定
    ，應為連續犯，均應以一罪論，並依法加重其刑。又其分別
    施用海洛因、安非他命之行為，犯意各別，行為互殊，依法
    應予分論併罰。爰審酌被告屢犯不改，顯見其意志不堅，缺
    乏勒戒動機，其施用毒品足以導致精神障礙、性格異常，甚
    至造成生命危險，戕害一己之身體健康，惟其犯後尚能坦承
    犯行、態度尚稱良好等一切情狀，本院認到庭實行公訴之檢
    察官向本院對被告所犯施用第一級毒品部分具體求刑七月，
    連續施用第二級毒品部分具體求刑四月，要與被告之犯行相
    當，爰依公訴人之具體求刑，對被告量處如主文所示之刑，
    並定其應執行刑。扣案之海洛因三包（淨重零點六五公克，
    空包裝重零點五七公克）及甲基安非他命二包 (毛重一點二
    七六公克，含二只塑膠袋）為本件查獲之第一級及第二級毒
    品，應依毒品危害防制條例第十八條第一項前段規定宣告沒
    收銷燬之；又包裝袋與海洛因、安非他命無法析離，或析離
    需費過鉅，均應依毒品危害防制條例第十八條第一項前段併
    諭知沒收銷燬之。
據上論斷，應依刑事訴訟法第二七三條之一第一項、第二九九條
第一項前段，毒品危害防制條例第十條第一項、第二項、第十八
條第一項前段，刑法第十一條、第五十六條、第五十一條第一項
第五款，判決如主文。
本案經檢察官劉承武到庭執行職務。
中　　華　　民　　國　　94　　年　　10　　月　　17　　日
                  刑事第四庭  法　官　張淑華
以上正本證明與原本無異。
如不服本判決，應於送達後10日內，向本院提出上訴狀。
                              書記官　郭中明
中　　華　　民　　國　　94　　年　　10　　月　　17  　日
附錄本案論罪科刑法條
毒品危害防制條例第10條
施用第一級毒品者，處 6 月以上 5 年以下有期徒刑。
施用第二級毒品者，處 3 年以下有期徒刑。
